# 请教陈老师：多级合并下的外币报表折算差额

提问人：emmafang0815 时间：2016-08-09 19:15:00
请教陈老师：
假设国内公司A记账本位币是RMB，对境外子公司B持股80%，B又对境外子公司C持股70%，在B的合并报表中，已经有C的MI存在，如果：
1. B和C的记账本位币一致，但和A不同，那在将B的合并报表折算为RMB时，外币报表折算差额只需要分配给B的20%的MI，还是B的20%MI和C的30%MI都需要分摊？如果都需要分摊，那要如何识别哪些外币报表折算差额需要分摊到C的30%的MI？有什么简便的处理方法吗，尤其是当B下面合并了多个境外子公司时？
2. 如果B/C/A 3者的记账本位币都不同，具体处理和上述情况又会有什么不一样吗？
非常感谢陈老师！

回答人：chenyiwei
对于每个构成境外经营的子公司，其外币报表折算差额作为其他综合收益的组成部分，均应按其本身的股权结构，在母公司股东和少数股东之间进行逐级分配调整。就你说的例子，应首先区分B、C各自的外币报表折算差额，对归属于B的外币报表折算差额按 80 ： 20的比例在母公司股东和少数股东之间分配；对归属于C的外币报表折算差额按照 56 ： 44 的比例在母公司股东和少数股东之间分配。

提问人：emmafang0815 时间：2016-08-10 09:38:39
谢谢陈老师。按照您的意思，为了分别计算B和C的MI应该分摊多少外币报表折算差额，应该把B和C的外币单家报表分别折算，按照各自的MI比例来分摊，然后再做A&B&C的合并，而不是先做B和C的外币合并报表，再将B的合并报表进行折算成RMB并入A，否则就比较难以区分B的合并报表上的外币报表折算有多少应该分到C的MI，是这样理解吗？如果是这样的话，B和C的单家报表进行折算时，B的报表上会有对C的长期股权投资和往来科目，C报表上也有对B的往来科目，是应该用合并抵消前的报表做折算，还是应该排除这些科目，用抵消后剩下的科目做折算呢？非常感谢陈老师的回复。

回答人：chenyiwei
我理解应“排除这些科目，用抵消后剩下的科目做折算”。